【裁判字號】    97,裁,3290
【裁判日期】    970620
【裁判案由】    遺產稅
【裁判全文】
最  高  行  政  法  院  裁  定
                                      97年度裁字第3290號
抗  告  人  甲○○
相  對  人  財政部臺北市國稅局
代  表  人  凌忠嫄
上列當事人間遺產稅事件，抗告人對於中華民國96年7月18日臺
北高等行政法院96年度訴字第1259號裁定，提起抗告，本院裁定
如下︰
    主  文
抗告駁回。
抗告訴訟費用由抗告人負擔。
    理  由
一、按撤銷訴訟之提起，應於訴願決定書送達後2個月之不變期
    間內為之，行政訴訟法第106條第1項前段定有明文。
二、本件抗告人因遺產稅事件，於民國96年2月9日由其指定之送
    達代收人張睿文律師代為收受財政部96年2月8日台財訴字第
    09500558170號訴願決定書，此有送達證書附原訴願卷可稽
    。其提起撤銷訴訟期間自96年2月10日起算2個月，算至96年
    4月9日（星期一）即已屆滿（抗告人籍設台北市，毋須扣除
    在途期間），抗告人遲至96年4月10日始提起行政訴訟，有
    收文戳可按，已逾上開不變期間，原裁定以抗告人起訴不合
    法，予以駁回，依首開規定，核無違誤。
三、抗告意旨略以：訴願決定書送達證書上之日期96年2月9日係
    由榮信法律事務所簽收，該事務所並非抗告人之訴願代理人
    ，亦非抗告人之送達代收人，故訴願決定書之送達效力不及
    於抗告人。且抗告人於96年2月間因傷於國外致無法於法定
    期間內起訴，符合行政訴訟法第91條第1項「不應歸責於己
    之事由」之要件等語。經查，本件訴願決定書確由抗告人所
    指定之送達代收人張睿文律師事務所代為收受送達，有送達
    證書附訴願卷可稽。抗告意旨指稱係由榮信法律事務所簽收
    云云，顯非可採。另抗告人雖謂其於96年2月間因在國外受
    傷行動不便，無法於法定期間內起訴。然查行政訴訟法第91
    條第1項所謂不應歸責於己之事由，係指依客觀之標準，以
    通常人之注意，而不能預見或不可避免之事由，且該事由之
    發生與訴訟行為逾期有相當因果關係者而言。當事人因病居
    住他處，既非不能指定他人代收送達及委任他人代為訴訟行
    為，其未為指定及委任致遲誤不變期間，不能謂非應歸責於
    己之事由。從而原裁定以抗告人起訴逾期為由，以裁定駁回
    其訴，洵無違誤。抗告意旨，指摘原裁定違誤，求予廢棄，
    難認為有理由，應予駁回。
四、據上論結，本件抗告為無理由，依行政訴訟法第104條、民
    事訴訟法第95條、第78條，裁定如主文。
中    華    民    國    97    年    6     月    20    日
                    最高行政法院第七庭
                        審判長法官  林  奇  福
                              法官  黃  合  文
                              法官  葉  百  修
                              法官  鄭  小  康
                              法官  林  樹  埔
以  上  正  本  證  明  與  原  本  無  異
中    華    民    國    97    年    6     月    23    日
                              書記官  邱  彰  德


司法院資訊處製作；財團法人民間司法改革基金會備份。
